【裁判字號】    89,台上,639
【裁判日期】    890323
【裁判案由】    給付保險金
【裁判全文】
最高法院民事裁定                                八十九年度台上字第六三九號
    上  訴  人  甲○○
    被 上訴 人  美商全美人壽保險股份有限公司台灣分公司
    法定代理人  阮金成
    被 上訴 人  中興人壽保險股份有限公司
    法定代理人  趙籐雄
    被 上訴 人  澳大利亞商安盛國衛人壽保險股份有限公司台灣分公司
    法定代理人  帖敬之
右當事人間請求給付保險金事件，上訴人對於中華民國八十七年八月十七日台灣高等
法院台中分院第二審判決（八十六年度保險上字第四號），提起上訴，本院裁定如左
：
    主  文
上訴駁回。
第三審訴訟費用由上訴人負擔。
    理  由
按對於第二審判決上訴，非以其違背法令為理由，不得為之。民事訴訟法第四百六十
七條定有明文。依同法第四百六十八條規定，判決不適用法規或適用不當者，為違背
法令。而判決有同法第四百六十九條所列各款情形之一者，為當然違背法令。是當事
人提起上訴，如依民事訴訟法第四百六十八條規定，以第二審判決有不適用法規或適
用法規不當為理由時，其上訴狀或理由書應有具體之指摘，並揭示該法規之條項或其
內容。若係成文法以外之法則，應揭示該法則之旨趣。倘為司法院解釋、或本院之判
例，則應揭示該判解之字號或其內容。如以民事訴訟法第四百六十九條所列各款情形
為理由時，其上訴狀或理由書，應揭示合於該條款之事實。上訴狀或理由書如未依此
項方法表明，或其所表明者，顯與上開法條規定之情形不相合時，即難認為已對第二
審判決之違背法令有具體之指摘，其上訴自難認為合法。本件上訴人對第二審判決提
起上訴，雖以該判決違背法令為由，惟核其上訴理由狀所載內容，係就原審取捨證據
、認定事實之職權行使，所論斷：上訴人應就其左足五趾缺失殘廢係因遭遇外來突發
意外傷害事故所致負舉證之責；惟越南胡志明市西貢醫院及台灣省台中市英吉醫院、
澄清醫院之診斷證明書暨醫師郭隆吉、胡國成之證言均不能證明上訴人受傷之原因為
何；而越南芽皮縣交通警察幹部王廷登、公安局長阮戰美及證人黃進龍、王寶光、黃
國強、李氏芳芝均非車禍目睹者，亦無從憑為關於上訴人受傷原因之證明；另就上訴
人自書意外事故說明書、亞新國際緊急救援組織報告節本、上訴人說明會錄音帶譯本
、越南納貝交通事故調查報告等觀之，更發現疑點甚多，且有矛盾；上訴人主張其係
因意外傷害事故造成左足五趾缺失殘廢云云，尚不足採；其請求被上訴人各給付系爭
保險金之本息，不應准許等情，僅泛言指摘其為不當，而未具體表明合於不適用法規
、適用法規不當、或民事訴訟法第四百六十九條所列各款之事實，難認對該判決之如
何違背法令已有具體之指摘。依首揭說明，應認其上訴為不合法。至上訴人另提台灣
南投地方法院八十五年度保險字第二號判決一件，係屬新證據，本院無從予以審酌，
附此明。
據上論結，本件上訴為不合法。依民事訴訟法第四百八十一條、第四百四十四條第一
項、第九十五條、第七十八條，裁定如主文。
中      華      民      國    八十九    年      三      月    二十三    日
                              最高法院民事第八庭
                                  審判長法官  蘇  茂  秋
                                        法官  徐  璧  湖
                                        法官  曾  煌  圳
                                        法官  李  慧  兒
                                        法官  謝  正  勝
      右正本證明與原本無異
                                              書  記  官
中      華      民      國    八十九    年      四      月      十      日


司法院資訊處製作；財團法人民間司法改革基金會備份。
